---
title: "Comparacion de Tarifas de Unidades de Bioinformatica/Bioestadistica"
author: "Alex Sanchez y Miriam Mota"
date: ""
output: html_document
editor_options: 
  chunk_output_type: console
---

```{r setup, include=FALSE}
knitr::opts_chunk$set(echo = FALSE, message=FALSE, warning = FALSE, 
                      fig.width=3.7, fig.height=3.7)
```


```{r}
library(devtools)
if (!require(anaStatsUEB)) install_github("uebvhir/anaStatsUEB")
if (!require(mmotaF))install_github("miriammota/mmotaF")
if (!require(PerformanceAnalytics)) install.packages("PerformanceAnalytics")
```

# Introducción

Este documento presenta una primera aproximación a una comparación de tarifas de unidades de bioinformática y bioestadística.

Esta comparativa se inició en Barcelona, en el Vall d'Hebrón Institut de Recerca (VHIR) y se ha ido extendiendo -bajo el impulso de TransBionet- a otros centros catalanes y españoles, lo que explica el reparto desigual entre comunidades. 
La muestra de unidades no es aleatoria sino oportunista: se ha recogido los datos a los que se ha tenido acceso. Ahora bien, como el número total de unidades no es muy alto es probable que se pueda considerar relativamente representativa.

En esta primera aproximación nos limitaremos a explorar la tabla de datos recogida con el objetivo de mostrar como se distribuyen las tarifas según el tipo de cliente o la tipología de la unidad. Los clientes se clasifican como "internos", "públicos" o "privados" en la mayoría de unidades, por lo que se ha adoptado esta denominación

## Los datos y el código para el análisis

Los datos para el análisis se encuentran en una hoja de `googlesheets` a la que se puede acceder y modificar por su enlace por lo que, de momento se trabajará con una versión descargada del sitio.

```{r}
library(readxl)
#compTarifas <- read_excel("datos/Comparativa de tarifas entre unidades.xlsx")
compTarifas <- read_excel("datos/Comparativa de tarifas entre unidades-20201008_2.xlsx")
```

El código para el análisis se encuentra disponible en github en la dirección: [https://github.com/uebvhir/ComparacionTarifas](https://github.com/uebvhir/ComparacionTarifas)

Se utilizan algunas librerías "internas" de la UEB en el VHIR (más que nada por pereza de no reescribir el código) pero los análisis se pueden realizar fácilmente con cuatro funciones básicas de R o python.


## Lectura y recodificación de los datos

Previo al análisis se han recodificado algunos datos (por ejemplo pasar a factores algunas variables carácter, y recodificar la variable "Pers") y hecho algo de limpieza para evitar categorias erroneamente distintas (unificar los valores SI y Si como respuestas)
)

```{r}
library(anaStatsUEB)
library(mmotaF)
```

```{r}
library(dplyr)
compTarifas_short <- as.data.frame(select(compTarifas, ID_centro, LOC, Tipo, TransBioNet, Criterio, Pers., Interna, Publica, Privada))
desc_data(compTarifas_short)
compTarifas_short$Privada[compTarifas_short$Privada == "-"] <- NA
compTarifas_short$Privada <- as.numeric(compTarifas_short$Privada)
compTarifas_short$Interna <- as.numeric(compTarifas_short$Interna)
compTarifas_short$Publica <- as.numeric(compTarifas_short$Publica)
```

```{r}
var2fac <- names(which(sapply(compTarifas_short, is.character))) [-1]
compTarifas_short[,var2fac] <- lapply(compTarifas_short[,var2fac] , factor) 
```

```{r}
require(car)
require(tibble)
unitSize <- recode(compTarifas_short$Pers., 
"1='single'; c(2,3)='Small'; c(4,5)='Medium'; c(5,6,7,8,9,10)='Big'")
compTarifas_short$unitSize=unitSize
```

```{r}
compTarifas_short <- janitor::clean_names(compTarifas_short) 

```

# Resumen de los datos

## Resumenes numericos

La tabla siguiente resumen algunas de las variables recogidas. Aunque parece claro que puede interesar comparar como se distribuyen las tarifas por comunidades, tipología de centros o tipos de unidades, esta información no parece disponible o bien representada salvo para el tipo de unidad.

```{r}
require(anaStatsUEB)
require(mmotaF)
dscgroup<- desc_group (covariates = names(compTarifas_short), data = compTarifas_short)
dscgroup$results
```

## Visualización de las variables

```{r}
desc_plot(compTarifas_short[,!names(compTarifas_short) %in% "criterio"], las=2, cex.lab=0.7, rowcol=c(1,1))
```

## Visualizando las tarifas

```{r eval=TRUE, fig.height = 7, fig.width = 9} 
N=nrow(compTarifas_short)
allTarifas <- data.frame(Centro =rep(compTarifas_short$id_centro,3), 
                           Tarifa = c(compTarifas_short$interna, 
                                  compTarifas_short$publica,
                                  compTarifas_short$privada),
                          Tipo = factor(c(rep ("INT", N), rep("PUB", N), rep("PRIV", N)))
)

allTarifas$Tipo <- factor_ueb(allTarifas$Tipo,labs = c("INT","PUB","PRIV"))
boxplot_bw(y = "Tarifa", group = "Tipo",dat = allTarifas)


ggplot(na.omit(allTarifas), aes(x=Centro, y=Tarifa, fill=Tipo)) +
    geom_bar(stat='identity', position='dodge') + theme(axis.text.x = element_text(angle = 90, vjust = 0.5, hjust=1))


# 
# ggplot(allTarifas, aes(Tipo, Tarifa, group=Centro, color = Centro)) +
#     geom_line() 




```


## Correlaciones

```{r}
library("PerformanceAnalytics")
compTarifas_num <- compTarifas_short[, c("interna", "publica", "privada")]

chart.Correlation(compTarifas_num, histogram=TRUE, pch=19)
```



